【裁判字號】    99,交抗,901
【裁判日期】    990331
【裁判案由】    違反道路交通管理處罰條例
【裁判全文】
臺灣高等法院交通事件裁定            99年度交抗字第901號
抗  告  人
即受處分人  甲○○
上列抗告人因違反道路交通管理處罰條例案件，不服臺灣板橋地
方法院，中華民國98年12月31日所為裁定（98年度交聲字第4133
號），提起抗告，本院裁定如下：
    主  文
抗告駁回。
    理  由
一、按汽車行駛至交岔路口，其行進、轉彎，應遵守燈光號誌；
    幹道應設置閃光黃燈，支道應設置閃光紅燈；閃光紅燈表示
    「停車再開」，車輛應減速接近，先停止於交岔路口前，讓
    幹道車優先通行後認為安全時，方得續行；又停止線，用以
    指示行駛車輛停止之界限，道路交通安全規則第102條第1項
    第1款前段及道路交通標誌標線號誌設置規則第224條第3款後
    段、第211條第1項第2款及第170條第1項前段分別定有明文。
    又汽車（包含機器腳踏車）駕駛人爭道行駛，有支線道車不
    讓幹線道車先行者，處新臺幣600元以上1800元以下之罰鍰，
    並記違規點數1點，道路交通管理處罰條例第45條第9款、第
    63條第1項第1款亦有明文。
二、抗告意旨略以：受處分人機車行駛於三民街博愛公車站，尾
    隨公車後面，經紅色閃光燈處，見黃線區域內沒有車輛行駛
    ，才進入黃線區域內，並於行駛超越黃線區域三分之二處時
    被停在三民街300巷口白色停車線處之小客車駛入黃線區撞
    倒。且在大家認知街道是幹道，巷道是支線，而非以黃、紅
    色閃光燈之架設作為幹線、支線之區別，請明察秋毫，撤銷
    原裁定云云。經查：
(一)受處分人於98年9月12日14時27分許，駕駛車牌號碼K8S-619
    號重型機車，沿台北縣三重市○○○街行駛至三民街300巷，
    在三民街300巷、中正北路口，與張凌逸所駕駛，沿三民路30
    0巷往中正北路方向行駛，車牌號碼611-DM號自用小客車發生
    碰撞而肇事等情，為受處分人所不爭執，並有道路交通事故
    談話紀錄表2份及臺北縣政府警察局三重分局道路交通事故調
    查報告表(一)、(二)在卷可稽。而受處分人當時所行駛之陡門頭
    街，於進入三民街300巷、三民街與中正北路多岔路口，設有
    閃光紅燈標誌等情，亦為受處分人於原審所自承，核與證人
    即舉發本件交通違規案件之警員張瑞昇於原審結證所稱情節
    相符，並有臺北縣政府臺北縣政府警察局98年11月9日北縣警
    交字第0980167676號函、臺北縣政府警察局三重分局道路交
    通事故現場圖各1份及臺北縣政府警察局三重分局大有派出所
    現場採證照片7幀在卷可佐，揆諸前開意旨，顯見受處分人所
    行駛之陡門頭街為支線道，車禍相對人張凌逸所行駛之三民
    街300巷為幹線道甚明，受處分人辯稱其所行駛乃為幹道云
    云，委無可採。
(二)依卷附之臺北縣政府警察局三重分局大有派出所（陡門頭街
    來向）照片黏貼卡所示，陡門頭街於閃光紅燈設置處下方地
    面上，有依來車方向路面寬度橫向劃設白實線之停止線 (附
    於原審卷)，故臺北縣政府警察局三重分局之道路交通事故
    現場圖，於陡門頭街路口未繪製停止線，顯係漏未標示，先
    予敘明。又經原審於調查期日當庭播放由證人張瑞昇庭呈之
    現場錄影光碟，錄影內容顯示：於時間標示37秒時，車禍事
    故相對人張凌逸所駕駛之車牌號碼6211-DM號自用小客車，
    業已越過三民街300巷口之停止線，於時間標示58秒時，相
    對人駕駛之車輛進入黃色網狀區域，直至時間標示1分44秒
    時，始見受處分人騎乘機車出現於相對人所駕駛之車輛前方
    ，雙方均在黃色網狀區域內，隨即發生本件事故。以前開現
    場圖所繪製之長度，再以比例尺換算，陡門頭街路口停止線
    （即閃光紅燈設置處）至三民街口之網狀區域端點長度至多
    不超過30公尺，惟受處分人於警詢中陳述其當時車速係時速
    10 至20公里，縱依受處分人前開所自承之最低時速10公里
    計算，受處分人穿越該路口僅需11秒，然回溯前開時序，相
    對人顯早於受處分人進入該交岔路口前之30餘秒前，即已先
    行進入該交岔路口並優先於受處分人進入該路口之黃色網狀
    區域內，足徵受處分人辯稱伊見黃網區內沒有車輛行駛，才
    駛入黃網區內，並於超越黃線區域三分之二處時始遭駛入黃
    網區之自小客車駛入撞擊云云，顯係事後卸責之詞，無可採
    信。是受處分人未於陡門頭街之停止線後方暫停，注意前方
    路口幹道方向車輛之動態，並讓幹道車輛優先通行，即貿然
    爭道行駛之違規行為，堪可認定。
三、綜上所述，本件受處分人於上揭時、地確有支線道車不讓幹
    線道車先行之違規行為，原審乃以原處分機關依道路交通管
    理處罰條例第45條第9款及第63條第1項第1款之規定，裁處
    受分人罰鍰600元並記違規點數1點，尚無何違誤，而駁回受
    處分人之異議，經核於法並無不合。抗告意旨猶執陳詞指摘
    原裁定不當，非有理由，應予駁回。
四、據上論斷，應依道路交通案件處理辦法第26條、刑事訴訟法
    第412條，裁定如主文。
中    華    民    國    99    年    3     月    31    日
                  刑事第十五庭審判長法  官  吳昭瑩
                                    法  官  賴邦元
                                    法  官  蘇隆惠
以上正本證明與原本無異。
不得再抗告。
                                    書記官  楊妙恩
中    華    民    國    99    年    4     月    2     日

司法院資訊處製作；財團法人民間司法改革基金會備份。
